臺灣雲林地方法院刑事裁定
110年度聲字第941號
聲明異議人  
即  受刑人  劉濬豪



上列聲明異議人即受刑人因竊盜等案件，對於臺灣雲林地方檢察
署檢察官執行之指揮聲明異議，本院裁定如下：
    主  文
聲明異議駁回。
    理  由
一、聲明異議意旨略以：聲明異議人即受刑人（下稱受刑人）劉
    濬豪因臺灣雲林地方檢察署（下稱雲林地檢署）108年度執
    沒字第341號、110年度執沒字第220號執行沒收犯罪所得不
    服，請求查證並將已扣之新臺幣（下同）5,119元發還。因1
    08年度執沒字第341號案件雖需沒收10,000元，然該案之實
    際犯罪所得僅3,000元，此經伊於偵審中為一致之陳述，僅
    因在辯論時忘記，隨意說了10,000元，是認本案之認定有所
    不公；另就110年度執沒字第220號案件雖需沒收23,094元（
    包含22,094元及2支手機追徵之價額1,000元），但該案審理
    時受刑人表示已將手機等歸還被害人。因上開2案之犯罪所
    得均已返還完畢，故此沒收顯屬一罪二罰，既已返還被害人
    即無犯罪所得，請求查明並盡速返還上開所扣之5,119元等
    語。
二、按受刑人或其法定代理人或配偶以檢察官執行之指揮為不當
    者，得向諭知該裁判之法院聲明異議，刑事訴訟法第484條
    固定有明文。惟判決確定後即生效力，檢察官如依確定判決
    內容為指揮執行，自難指檢察官執行之指揮為違法或其執行
    方法不當（最高法院100年度台抗字第936裁定意旨參照）。
    又刑罰執行，由檢察官依指揮書附具之裁判書為之，刑事訴
    訟法第457條第1項、第458條規定至明。從而檢察官依確定
    判決指揮執行，即無執行之指揮違法或其執行方法不當之可
    言，至於原確定判決，是否有認定事實錯誤或違背法令之不
    當，應循再審或非常上訴程序以資救濟，尚無對之聲明異議
    之餘地（最高法院108年度台抗字第206號、107年度台抗字
    第982號裁定意旨參照）。
三、經查
  ㈠受刑人前因竊盜案件，經本院以107年度易字第825號判處拘
    役參拾日，並就未扣案之犯罪所得10,000元沒收之，被告不
    服提起上訴，經臺灣高等法院臺南分院（下稱臺南高分院）
    以107年度上易字第795號上訴駁回確定；又因偽造文書案件
    ，經本院以108年度訴字第568號判處應執行有期徒刑1年2月
    ，及就未扣案之OPPO廠牌行動電話2支、犯罪所得22,094元
    沒收確定，有上開判決及臺灣高等法院被告前案紀錄表各1
    份在卷可憑。
  ㈡嗣雲林地檢署檢察官依上開確定判決執行沒收、追徵，⑴就10
    8年度執沒字第341號部分（即執行臺南高分院107年度上易
    字第795號確定判決之沒收），陸續於108年4月16日以雲檢
    永水108執沒341字第1089010333號函、108年5月29日以雲檢
    永水108執沒341字第1089014921號函、108年8月22日以雲檢
    永水108執沒341字第1089023927號函、108年10月21日以雲
    檢永水108執沒341字第1089029427號函、108年12月31日以
    雲檢永水108執沒341字第1089036859號函、109年3月9日以
    雲檢永水108執沒341字第1099006066號函、109年5月26日以
    雲檢原水108執沒341字第1099014083號函、109年9月22日以
    雲檢原水108執沒341字第1099025836號函、109年12月23日
    以雲檢原水108執沒341字第1099035005號函、110年5月4日
    以雲檢原水108執沒341字第1109012241號函、110年9月17日
    以雲檢原水108執沒341字第1109024768號函、110年11月3日
    以雲檢原水108執沒341字第1109029513號函，函請法務部○○
    ○○○○○○○○○○○○○○○○），就保管受刑人之保管金、勞作金，於
    10,000元之範圍內，酌留受刑人每月在監生活所需經費3,00
    0元後，全數匯送該署執行沒收，復經雲林地檢署於110年11
    月11日收受受刑人應繳納之罰金共計5,119元等情，有上開
    雲林地檢署函文、雲林地檢署繳納沒入金通知單、自行收納
    款項統一收據各1份附卷可參，並經本院調閱雲林地檢署108
    年度執沒字第341號案卷核閱無訛；⑵就110年度執沒字第220
    號部分（即執行本院108年度訴字第568號確定判決之沒收）
    ，陸續於110年3月9日以雲檢原水110執沒220字第110900659
    5號函、110年5月4日以雲檢原水110執沒220字第1109012242
    號函、110年9月17日以雲檢原水110執沒220字第1109024769
    號函、110年11月3日以雲檢原水110執沒220字第1109029514
    號函，函請雲林第二監獄，就保管受刑人之保管金、勞作金
    ，於23,094元（包含22,094元及2支手機追徵之價額1,000元
    ）之範圍內，酌留受刑人每月在監生活所需經費3,000元後
    ，全數匯送該署執行沒收，惟因受刑人保管金及勞作金不足
    ，尚無法執行沒收等情，有上開雲林地檢署函文各1份附卷
    可參，並經本院調閱雲林地檢署110年度執沒字第220號案卷
    核閱無訛，是此部分之事實，均已明確。
  ㈢準此，雲林地檢署檢察官依上開確定判決為指揮執行，依前
    揭裁定意旨，難認有何違法或有何執行方法不當之情，受刑
    人指稱就臺南高分院107年度上易字第795號案件之犯罪所得
    僅3,000元，係在辯論時忘記而隨意說10,000元，及上開2案
    之犯罪所得均已返還被害人等語，並主張上開沒收之諭知並
    無證據，請求再行調查，然經本院調閱上開2案全卷卷宗查
    閱後，均未見有受刑人上開所述之情形，審酌受刑人上開主
    張無非是對於上開確定判決所載沒收部分有所指摘，而非屬
    對執行檢察官就本案之執行指揮具體指摘有何違法或不當之
    處，此部分並非得以循聲明異議程序請求救濟者。從而，受
    刑人以前揭理由指摘檢察官執行指揮不當，聲明異議，為無
    理由，應予駁回。
四、綜上所述，本案檢察官依確定判決執行沒收、追徵程序，於
    法有據，並無執行指揮不當之處。受刑人對上開執行命令聲
    明異議，為無理由，應予駁回。
據上論斷，應依刑事訴訟法第486條，裁定如主文。
中　　華　　民　　國　　111 　年　　1　　月　　21 　　日
                  刑事第六庭  法  官  簡伶潔
以上正本證明與原本無異。                         
如不服本裁定，應於送達後5日內，向本院提出抗告狀。
                              書記官  高士童
中　　華　　民　　國　　111 　年　　1 　　月　　21　　日